臺灣臺南地方法院民事判決　九十年度重訴字第七八六號
　　原　　　告　大亞電線電纜股份有限公司
　　法定代理人　甲○○
　　法定代理人　乙○○
右當事人間請求給付貨款事件，本院判決如左：
    主      文
被告應給付原告新臺幣壹仟貳佰貳拾貳萬柒仟伍佰玖拾元，及自民國九十年十月三
日起至清償日止，按年息百分之五計算之利息。
原告其餘之訴駁回。
訴訟費用由被告負擔十分之九，餘由原告負擔。
本判決原告勝訴部分於原告以新臺幣肆佰零柒萬伍仟元為被告供擔保後，得假執行。
但被告如於假執行程序實施前以新臺幣壹仟貳佰貳拾貳萬柒仟伍佰玖拾元為原告預
供擔保，得免為假執行。
原告其餘假執行之聲請駁回。
    事實及理由
甲、原告方面：
  一、聲明：(一)被告應給付原告新臺幣（下同）壹仟佰貳拾萬肆仟陸佰玖拾元，
      及自支付命令送達翌日起至清償日止，按週年利率百分之五計算之利息。(二)願
      供擔保請准宣告假執行。
  二、陳述：
    (一)被告以訴外人陳明道為連帶保證人，於民國八十九年二月一日與原告簽約訂購
      銅線，約定自九十年二月一日起至九十一年一月三十一日之期間內，每月平均
      交貨一百公噸，被告於九十年四月底起至七月初以其為發票人，受款人為原告
      ，付款人為中國信託商業銀行西臺南分行，簽發支票三紙之方式，交付銅線貨
      款貳仟柒佰捌拾陸萬柒仟貳佰壹拾元（票載發票日分別為九十年七月十七日、
      九十年八月十七日、九十年九月十七日，面額分別為玖佰貳拾肆萬玖仟捌佰柒
      拾元、壹仟伍佰玖拾柒萬仟零貳拾元、貳佰陸拾肆萬肆仟佰貳拾元），惟
      上開三張支票到期經提示竟遭退票，其後被告分次以漆包線、銅線、眼模及自
      動包裝機等貨物及客票抵償，尚有貨款金額壹仟佰貳拾萬零肆仟陸佰玖拾
      元未清償，其中壹仟壹佰拾伍萬壹仟零玖拾元貨款部分，業經被告自認。
    (二)另其中壹佰捌拾伍萬仟陸佰元貨款部分（下稱系爭貨款），係由被告背書如
      附表所示三紙支票後（下稱系爭支票），交付原告以為清償，附表編號一支票
      係被告直接向東紀公司收取後背書交付原告，附表編號二、三支票則係原告為
      求確保，擬直接向東紀公司收取再由被告背書交付，但東紀公司表示應有被告
      之書面授權才願交予原告，被告才出具所謂「債權讓予同意書」二紙，交由原
      告逕向東紀公司收取，被告乃據以收取後再由被告背書交付原告。為此，原告
      基於買賣契約之法律關係，請求被告應給付壹仟佰貳拾萬肆仟陸佰玖拾元
      ，及自支付命令送達翌日起至清償日止，按週年利率百分之五計算之利息，另
      就其中壹佰捌拾伍萬仟陸佰元以支票給付貨款部分，並依票據之法律關係，
      向背書人即被告為請求。
    (三)對被告抗辯所為之陳述：被告抗辯系爭貨款係以債權讓與之方式代物清償，故
      其貨款債務已消滅云云為論據，但附表編號一支票顯非所謂債權讓與，已無待
      言，至於附表編號二、三兩紙支票，被告無非以兩紙「債權讓予同意書」，主
      張為「債權讓與」，故係「代物清償」云云，然被告出具「債權讓予同意書」
      之目的，在於授權原告代向東紀公司收取支票，並不在債權之讓與，故原告收
      取後又交回被告背書再交付原告，此業據證人郭美貞證明在卷，並有被告確曾
      為背書之事實可證，故名為「債權讓予同意書」，實為授權原告代收支票之意
      ，被告拘泥於「讓予」之文字，指係債權讓與，難謂有理，苟為債權讓與，被
      告何必再背書負責。況依票據關係，東紀公司及被告就票面金額負有連帶清償
      之責，故被告之給付責任，仍未消滅。
　三、證據：提出ＳＣＲ銅線長期銷售合約書、春億出貨明細表各一份、銷貨傳票二
      十二張、支票及退票理由單各六張、並聲請訊問證人郭美貞、郭若君。
乙、被告方面：
  一、聲明：(一)原告之訴駁回。(二)如受不利判決，願供擔保請准宣告免為假執行。
  二、陳述：
    (一)按債權人受領他種給付，以代原定給付者，是為代物清償，其債之關係消滅，
    　為民法第三百一十九條明定，而債務人得債權人允許，以對於他人之債權讓與
      債權人，以代清償者，亦屬代物清償之一種，於法應認為有消滅債之關係之效
      力；又代物清償係一種消滅債之方法，故債權人與債務人間授受他種給付時，
      均須有以他種給付原告給付之合意，代物清償始能認為成立。代物清償經成立
      ，無論他種給付與原定給付其價值是否相當，債之關係均歸消滅，有最高法院
      五十年臺上字第一四六○號判決及五十二年臺上字第三六九六號判例意旨可資
      參照。
    (二)原告主張本案被告讓與對東紀公司之債權乃新債清償，即兩造間舊債務仍不消
      滅云云，惟其未就兩造間如何有新債清償合意，又未就兩造間究係約定被告應
      負擔何種新債務等舉證以實其說，其主張即未可採憑，經查：
      1.系爭支票面額總計壹佰捌拾伍萬仟陸佰元，兩造已達成被告將東紀公司貨
        款債權轉讓原告之合意，有債權讓予書可稽，附表編號二、三兩紙支票更係
        原告自行向東紀公司收取，上開三紙支票，原告雖因提示支票遭退票未取得
        上開金額，惟揆諸前揭法條及判例意旨，被告對東紀公司之貨款債權因轉讓
        原告收取，以代清償被告積欠原告之貨款債務，有消滅債之關係之效力，因
        此本件原告起訴請求被告給付之金額尚應扣除前開系爭貨款部分。
      2.被告公司員工即證人郭若君證稱：「有見過（債權讓予同意書）在八月十日
        原告說能否簽立債權予與同意書，讓他們向東紀公司請求給付貨款。」等語
        ，另「（法官問：若被告公司收到客戶用以給付貨款之客票無法兌現，如何
        處理）（被告公司財務經理劉淑芳答：會與原付客戶，請求重新開一張公司
        票或客票皆可，或請求直接給付現金，但直接給付現金的情形不多。）」等
        語，及「我將成品、半成品及客票交給原告職員郭美貞後，我有與郭美貞對
        過帳，約一千一百多萬元，時間約在九十年九月中、下旬。」等語。由被告
        公司員工證詞可知，本件債權讓予同意書是應原告要求出具，並經法院提示
        該二紙債權讓予同意書予原告員工郭美貞，其明稱「沒有意見」，即承認原
        告與被告達成債權讓與之契約合意。再由被告公司員工劉淑芳前開證詞可知
        ，被告公司將成品、半成品及客票交付原告公司後，曾與原告公司對帳會算
        被告尚積欠之金額為壹仟壹佰拾伍萬壹仟零玖拾元，此金額為雙方確認
        ，亦相當於原告於本件起訴後滅縮訴之聲明再減去三張支票金額，即壹仟
        佰貳拾萬零肆仟陸佰玖拾元再扣除系爭支票壹佰捌拾伍萬仟陸佰元後之
        金額，為壹仟壹佰拾伍萬壹仟零玖拾元。顯見雙方於九十年九月中、下
        旬會算時，即已確認被告積欠原告之金額應扣除三紙東紀公司簽發之系爭支
        票。亦可證實原告收受系爭客票及債權讓予同意書時，已有收受客票以代原
        定被告積欠原告之貨款債務之意思存在，否則何以原告公司員工與被告公司
        員工於九十年九月會算被告尚積欠之金額，已將上開未到期之系爭支票金額
        予以扣除。
  　  3.再前揭證人劉淑芳證詞指出如被告公司交付之客票未兌現，係請求原交付客
        戶再開立公司票或客票，或交付現金，而非由被告公司開立支票或交付現金
        ，故如被告交付客票未兌現，仍係由原交付支票之公司負責清償，非由被告
        負責清償，況且本案原被告間已因達成代物清償合意而債務消滅。
    (三)就原告主張依票據關係請求部分：因被告為背書人，票據法第二十二條第二項
      規定，支票之執票人，對前手之追索權，四個月間不行使，因時效而消滅。本
      案原告於準備程序中均未主張依票據關係請求，至九十一年四月十七日言詞辯
      論期日始為此種主張，因之其追索權應已罹於時效。
  三、證據：提出簽收收據四份、債權讓予同意書二份、並聲請訊問證人劉淑芳、陳
      素玉。
丙、得心證之理由：
  一、原告主張被告以訴外人陳明道為連帶保證人，於八十九年二月一日與原告訂購
      銅線，約定原告自九十年二月一日起至九十一年一月三十一日之期間內，每月
      平均交貨一百公噸，被告則於九十年四月底起至七月初以其為發票人，受款人
      為原告，付款人為中國信託商業銀行西臺南分行，簽發支票三紙之方式，交付
      銅線貨款貳仟柒佰捌拾陸萬柒仟貳佰壹拾元（發票日分別為九十年七月十七日
      、九十年八月十七日、九十年九月十七日，面額分別為玖佰貳拾肆萬玖仟捌佰
      柒拾元、壹仟伍佰玖拾柒萬仟零貳拾元、貳佰陸拾肆萬肆仟佰貳拾元），
      惟上開三張支票到期經提示遭退票後，被告分次以漆包線、銅線、眼模及自動
      包裝機等貨物及客票抵償，尚有貨款金額壹仟佰貳拾萬零肆仟陸佰玖拾元
      未清償，其中壹仟壹佰拾伍萬壹仟零玖拾元貨款部分，業經被告自認，另
      其中壹佰捌拾伍萬仟陸佰元系爭貨款部分，被告則以如附表所示三紙支票交
      付原告以為清償，附表編號一支票係被告直接向東紀公司收取後，背書交付原
      告，附表編號二、三支票並有被告出具「債權讓予同意書」二紙，交由原告直
      接向東紀公司收取，再交由被告背書交付原告，附表編號一、二、三之支票經
      原告提示後均遭退票等事實，業據其提出ＳＣＲ銅線長期銷售合約書、春億出
      貨明細表各一份、銷貨傳票二十二張、支票及退票理由單各六張，並有被告提
      出之簽收收據四份、債權讓予同意書二份為證，另經證人即原告會計郭美貞、
      被告財務經理劉淑芳、會計郭若君、東紀公司會計陳素玉分別證述屬實，亦為
      被告所不爭執，自堪信為真實。惟被告抗辯壹佰捌拾伍萬仟陸佰元系爭貨款
      ，是由被告以背書方式交付發票人為東紀公司如附表所示三張支票，係屬原告
      受領票據此項給付，並經原告允許，以被告對於東紀公司之債權讓與原告，以
      代兩造間原定貨款之給付，性質上為代物清償，因此兩造系爭貨款債之關係應
      已消滅；又縱原告以執票人之地位向被告即背書人就系爭支票權利行使之追索
      權，亦已罹於時效等語資為抗辯。因此本件爭點有二，其一為系爭貨款是否因
      被告給付系爭支票三張而歸於消滅，另一為原告基於票據關係請求給付票款有
      否罹於時效。
  二、原告基於票據法律關係行使追索權部分：
    (一)按支票之執票人，對前手之追索權，四個月間不行使，因時效而消滅；支票限
      於見票即付，有相反之記載者，其記載無效，支票在票載發票日期前，執票人
      不得為付款之提示，執票人於提示期限內，為付款之提示而被拒絕時，對於前
      手得行使追索權，票據法第二十二條第二項、第一百二十八條、第一百三十一
      條第一項有明文規定。另按消滅時效，自請求權可行使時起算，時效完成後，
      債務人得拒絕給付，民法第一百二十八條、第一百四十四條第一項分別定有明
      文。
    (二)查附表三張支票之票載發票日分別為九十年十一月十日、九十年十一月十一日
      、九十年十二月十一日，其實際提示日則分別為九十年十一月十二日、九十年
      十一月十二日、九十年十二月十一日，有支票及退票理由單三紙附卷可憑，從
      而原告對於被告追索權可以行使之時點，應以上開提示日分別起算四個月期間
      ，即應分別於九十年三月十二日、九十年三月十二日、九十年四月十一日，因
      不行使票據上之權利而時效消滅。然而原告於本件訴訟審理中，自九十年十一
      月二十一日、九十一年一月二十二日、同年三月二十二日所提出之準備書狀，
      及九十一年一月三日、一月二十二日、二月二十一日、三月二十八日之準備程
      序中，均未以書面或言詞方式行使執票人對於背書人之追索請求權，僅於九十
      一年四月十七日本院言詞辯論程序時，以言詞主張原告對於被告之支票追索請
      求權，有上開準備書狀、準備程序筆錄及言詞辯論筆錄在卷可稽，且原告亦未
      能舉證於九十年四月十一日前，有於訴訟程序外向被告行使支票追索請求權，
      既原告逾九十年四月十一日後始行使其支票追索請求權，已逾四個月之期間，
      原告之支票追索請求權自因時效經過而消滅，被告自得以時效完成為由拒絕給
      付，因此，原告基於票據法律關係向被告行使支票追索權，請求返還系爭票款
      ，即屬無據。
  三、原告基於買賣契約法律關係請求給付系爭貨款部分：
    (一)按債權人受領他種給付以代原定之給付者，其債之關係消滅，又因清償債務而
      對於債權人負擔新債務者，除當事人另有意思表示外，若新債務不履行時，其
      舊債務仍不消滅，民法第三百十九條、第三百二十條分別定有明文。另按清償
      既須依債務本旨為之，則以他種給付代原定之給付，自非得債權人之承諾不可
      ，故必債務人以代原定給付之意思為他種給付，債權人之受領他種給付亦係以
      許代原定給付之意思為之者，始與民法第三百十九條之規定相符。若債務人未
      得債權人之承諾，自以代原定給付之意思而為他種給付，債權人則以增加擔保
      或其他之意思而受領者，債之關係不能因此消滅。而上訴人以訴外人某甲所簽
      發之支票二紙交與被上訴人，為其清償租金之方法，並非該訴外人與債權人或
      債務人間，有何訂立承擔債務之契約，上開支票既不能兌現，則其租金債務自
      難謂已消滅。又按債務人得債權人之允許，以對於他人之債權讓與債權人，以
      代清償者，亦屬代物清償之一種，於法應認為有消滅債之關係之效力，有最高
      法院二十八年上字第一九七七號、四十六年臺上字第二○一八號判例要旨及五
      十二年度臺上字第一四六○號判決要旨可資參照。
    (二)綜上，債權讓與屬於代物清償之一種，有消滅債之關係之效力，至於其移轉之
      目的，係為擔保相對人之債權與否，則非所問，蓋債權讓與具有無因契約及準
      物權契約之性質使然。至若簽付支票以清償債務者，若當事人約定債權人受領
      支票以後，債務人之原有債權即行消滅者，因票據行為為不要因行為，債務人
      因交付支票而負擔無因債務，亦屬代物清償；但若約定在支票未經付款人付款
      以前，舊債務未消滅，是為新債清償。至於判斷應為代物清償或新債清償有疑
      義時，應依當事人之意思表示定之，若當事人未有約定，應以民法第三百二十
      條之規定「除當事人另有意思表示外，若新債務不履行時，其舊債務仍不消滅
      」意旨，認為若當事人無代物清償之意思表示，即認定應為新債清償。因此，
      本件被告抗辯成立代物清償，必須舉證交付系爭支票係屬債權讓與，否則亦應
      舉證原告有受領系爭支票該項給付，代替原定貨款價金之意思，而債務人亦應
      具有代物清償之意思，該契約始可成立，否則，仍應認為原告受領系爭支票僅
      屬新債清償。
    (三)附表編號二、三兩紙支票部分：
      1.按當事人主張有利於己之事實者，就其事實有舉證之責任。但法律別有規定
        ，或依其情形顯失公平者，不在此限，民事訴訟法第二百七十七條、第三百
        五十七條分別定有明文。原告主張附表編號二、三兩紙支票雖有然被告出具
        「債權讓予同意書」，然其目的，在於授權原告代向東紀公司收取支票，並
        非債權讓與，故原告收取後又交回被告背書後，再交付原告，無須拘泥於「
        讓予」文字。然查：被告於九十年八月十日交予原告二紙「債權讓予同意書
        」，其內容為：「本公司對於東紀電器有限公司之貨款共計新臺幣拾玖萬
        零柒佰元（另一紙之金額為伍拾捌萬陸仟肆佰拾肆元）整茲同意讓予大亞
        電線電纜股份有限公司，並同意由大亞電線電纜股份有限公司逕行收訖。」
        有上開同意書二紙附卷可稽，證人即東紀公司前會計陳素玉亦證稱：「伊見
        過債權讓予同意書，並根據該同意書簽發附表編號二、三之支票交由原告」
        等語，既上開二紙同意書之名稱均為「債權讓予」，內容亦為被告對於東紀
        公司之貨款債權同意讓予原告，並由原告收受後持向東紀公司取得附表編號
        二、三兩紙支票等情，可認上開二紙同意書應解釋為民法第二百九十四條第
        一項本文所指債權讓與之情形，原告既主張此「債權讓予」非上述條文所指
        之「債權讓與」，即應由原告負舉證責任。
      2.原告雖聲請證人即其會計郭美貞到庭證稱：「當初我一開始向東紀公司聯絡
        收款時，東紀公司告訴我說這筆帳是付給被告公司的，若我們要收這筆帳，
        一定要拿到被告的授權書。」「老闆說春億有聯絡要我們去收這些客票，我
        就去收，春億要求只要有收到客票一定要在上面簽名，為了避免客票跳票，
        我們都有要求春億公司一定要在上面背書，背書是用以保證付貨款的責任。
        」等語，然則證人即被告員工郭若君另證稱：「是原告要求能否簽立債權讓
        與同意書，讓原告直接向東紀公司請求給付貨款」等語，上開證人均為兩造
        現職員工，為附表編號二、三兩紙支票簽發之實際參與人，然就同意書應為
        授權或為讓與之證述均有出入，且同有利害關係，無法據此認定原告主張即
        屬有據。雖然原告另以其收取附表編號二、三兩紙支票後，又交回被告背書
        再交付原告，主張應非債權讓與，惟證人郭美貞已證稱：「為避免客票跳票
        ，原告皆有要求被告背書，背書是用以保證給付貨款的責任」等語，上開證
        詞至多僅能證明被告背書係供作貨款如數清償保證之事實，尚無法進而證明
        並非債權讓與之事實，既原告未能盡其舉證責任證明「債權讓予同意書」之
        名稱及內容，並非民法所指之債權讓與，應認原告此部分主張，即屬無據。
    (四)附表編號一支票部分：
      1.被告抗辯系爭支票三紙均屬以債權讓與方式為之，兩造間系爭貨款已因之消
        滅等語，其中附表編號二、三兩紙支票確屬債權讓與，已如前述，而被告就
        附表編號一支票並無開立債權讓與同意書予原告，是由被告直接向東紀公司
        收取後，背書交付原告，業經證人即原告會計郭美貞、被告財務經理劉淑芳
        到庭證述屬實，另查附表編號一金額捌拾柒萬陸仟伍佰元之支票，其票載到
        期日雖為九十年十一月十日，但據兩造於九十年七月十九日對帳之簽收收據
        中，即有上開支票之記載，可認被告最遲應於九十年七月十九日前交付附表
        編號一支票予原告，有證人即原告會計郭美貞親自簽名之簽收收據一紙附卷
        可憑。此外被告係於九十年八月十日交予原告二紙「債權讓予同意書」，其
        後原告始向東紀公司請求簽發附表編號二、三兩紙支票，因此原告取得附表
        編號二、三兩紙支票之時點，應在九十年八月十日之後。
      2.既附表編號一支票與附表編號二、三兩紙支票無論在取得方式、時間、有否
        附上「債權讓予同意書」，均不相同，被告抗辯系爭三紙支票均屬以債權讓
        與方式為之，其立論尚嫌速斷，因附表編號一支票由上開證據資料中，不能
        認為確實屬於債權讓與形式，本院認為被告即應就被告給付附表編號一支票
        屬於代物清償乙節，負舉證責任。然則被告除未能舉證交付附表編號一支票
        係屬債權讓與，亦未能舉證原告有受領附表編號一支票該項給付，代替原定
        貨款其中捌拾柒萬陸仟伍佰元價金之意思，因此僅以被告單方認定其具有代
        物清償之意思，尚不能認為代物清償契約已經成立，是則原告受領原告受領
        附表編號一支票，其性質應屬新債清償，又附表編號一支票經提示未獲兌現
        ，已如前所述，被告因清償系爭貨款債務，而對於原告負擔附表編號一系爭
        新票據債務，既附表編號一支票該項新債務無法履行，其原有系爭貨款舊債
        務，仍未消滅，因此原告主張系爭貨款其中捌拾柒萬陸仟伍佰元價金部分，
        被告仍應負給付義務，即屬有據。
丁、結論：
    綜上所述，本件原告依據買賣契約之法律關係，以民法第三百六十七條交付約定
    價金之請求權基礎，於本金部分請求被告給付壹仟佰貳拾萬零肆仟陸佰玖拾
    元，其中壹仟貳佰貳拾貳萬柒仟伍佰玖拾元部分，為有理由，應予准許，逾上
    開金額部分之請求，為無理由，不應准許；就上開准許金額之利息請求部分，按
    給付無確定期限者，債務人於債權人得請求給付時，經其催告而未為給付，自受
    催告時起，負遲延責任，其經債權人起訴而送達訴狀，或依督促程序送達支付命
    令，或為其他相類之行為者，與催告有同一之效力；且遲延之債務，以支付金錢
    為標的者，債權人得請求依法定利率計算之遲延利息；又應付利息之債務，其利
    率未經約定，亦無法律可據者，週年利率為百分之五，民法第二百二十九條第二
    項、第二百三十三條本文、第二百零五條分別定有明文。本件原告支付命令送達
    被告之日為九十年十月二日，有送達證書一紙可稽，且兩造間未就遲延利息之利
    率另有約定，因此就利息請求部分原告請求自支付命令送達翌日即九十年十月三
    日起至清償日止，按年息百分之五計算之利息，為有理由，亦予准許。又本件原
    告勝訴部分，兩造分別陳明願供擔保請准宣告假執行或免為假執行，核無不合，
    爰分別酌定相當擔保金額准許之；至於原告敗訴部分，其假執行之聲請失所附麗
    ，應予駁回。
據上論結，本件原告之訴為一部有理由，一部無理由，依民事訴訟法第七十九條但書
、第三百九十條第二項、第三百九十二條，判決如主文。
中　　　華　　　民　　　國　　九十一　　年　　　四　　　月　　 三十　　 日
                      臺灣臺南地方法院民事第三庭
~B審判長法官　吳森豐
~B    法　官　李杭倫
~B    法  官　李東柏
右為正本係照原本作成
如對本判決上訴，須於判決送達後廿日內向本院提出上訴狀
中　　　華　　　民　　　國　　九十一　　年　　　四　　　月　　 三十　　 日
~B法院書記官　陳靜娟
~F0
~T40
┌─────────────────────────────────────────┐
│附表                                                                              │
├──┬───────┬────┬────┬─────┬──────┬───────┤
│    │票  面  金  額│        │        │          │            │              │
│編號│  （新臺幣）  │發 票 日│發 票 人│ 票據號碼 │付   款   人│背書人        │
│    │              │        │        │          │            │              │
├──┼───────┼────┼────┼─────┼──────┼───────┤
│    │捌拾柒萬陸仟伍│九十年十│        │          │泛亞商業銀行│春億電線工業股│
│一　│佰元          │一月十日│        │PA0000000 │臺南分行    │份有限公司    │
│　　│              │        │        │　        │            │乙○○        │
├──┼───────┼────┤        ├─────┼──────┼───────┤
│    │拾玖萬零柒佰│九十年十│東紀電器│          │臺北國際商業│春億電線工業股│
│二  │元            │一月十一│有限公司│QC0000000 │銀行臺南分行│份有限公司    │
│    │              │日      │      　│　        │            │              │
├──┼───────┼────┤        ├─────┼──────┼───────┤
│    │伍拾捌萬陸仟肆│九十年十│        │          │萬泰商業銀行│春億電線工業股│
│三  │佰元          │二月十一│        │AE0000000 │臺南分行    │份有限公司    │
│    │              │日      │      　│　        │            │              │
├──┴───────┴────┴────┴─────┴──────┴───────┤
│右票據金額合計壹佰捌拾伍萬仟陸佰元                                              │
└─────────────────────────────────────────┘
